臺灣基隆地方法院刑事判決　　　　　　　100年度訴字第411號
公　訴　人　臺灣基隆地方法院檢察署檢察官
被　　　告　蘇金豐
上列被告因違反毒品危害防制條例案件，經檢察官提起公訴（10
0 年度毒偵字第963 號），並經本院合議庭裁定改行簡式審判程
序，判決如下：
    主  文
蘇金豐施用第一級毒品，累犯，處有期徒刑捌月。
    犯罪事實及理由
一、犯罪事實：
    引用檢察官起訴書犯罪事實欄之記載（如附件）。
二、證據名稱：
    引用檢察官起訴書證據並所犯法條欄標題一證據清單之記載
    （如附件），另補充「被告蘇金豐於本院準備程序及審理時
    所為自白」及「臺灣高等法院被告前案紀錄表」。
三、量刑理由：
    審酌被告施用毒品本屬自戕行為，未對他人法益造成明顯而
    立即之危害，犯後坦承犯行，節省司法資源，態度良好，惟
    其已有因施用毒品受觀察勒戒、強制戒治處分及刑罰執行之
    紀錄，最近四次施用第一級毒品案件，分別經本院判決處有
    期徒刑4 月、9 月、8 月、7 月確定，有臺灣高等法院被告
    前案紀錄表可參，前案甫於100 年1 月15日假釋期滿執行完
    畢，2 個月內即又犯本案，可見其意志力薄弱，未能徹底戒
    絕毒品，故仍有必要科以相當程度之刑罰，兼衡被告另有傷
    害、殺人、違反菸酒管理法等前科之素行，高中畢業學歷之
    智識程度，業工、未婚之生活狀況等一切情狀，量處如主文
    所示之刑。
四、應適用之法條：
  (一)刑事訴訟法第273 條之1 第1 項、第299 條第1 項前段、第
    310 條之2 、第454 條。
  (二)毒品危害防制條例第10條第1 項。
  (三)刑法第11條前段、第47條第1 項。
五、本判決書係依刑事訴訟法第310 條之2 準用同法第454 條第
    1 、2 項製作，僅記載當事人欄、主文、犯罪事實、證據名
    稱、應適用之法條，犯罪事實及證據部分並得引用檢察官起
    訴書之記載。
本案經檢察官李辛茹到庭執行職務。
中    華    民    國   100    年    6     月    30    日
                  刑事第二庭法  官  羅貞元
以上正本證明與原本無異。
如不服本判決應於收受送達後10日內向本院提出上訴書狀，並應
敘述具體理由；其未敘述上訴理由者，應於上訴期間屆滿後20日
內向本院補提理由書(均須按他造當事人之人數附繕本)「切勿逕
送上級法院」。
中    華    民    國   100    年    6     月    30    日
                            書記官  陳虹
附錄罪論法條：
毒品危害防制條例第10條第1項
施用第一級毒品者，處 6 月以上 5 年以下有期徒刑。
附件：
臺灣基隆地方法院檢察署檢察官起訴書
                                    100年度毒偵字第963號
    被      告  蘇金豐  男  51歲（民國○○年○○月○○日生）
                        住基隆市○○區○○路35巷7號2樓
                        國民身分證統一編號：Ｚ000000000號
上列被告因違反毒品危害防制條例案件，已經偵查終結，認應該
提起公訴，茲將犯罪事實及證據並所犯法條分敘如下：
        犯罪事實
一、蘇金豐前因施用毒品案件，經觀察、勒戒後，認有繼續施用
    毒品之傾向，再經臺灣基隆地方法院裁定令入戒治處所施以
    強制戒治，於民國91年9月20日停止戒治接續執行另案徒刑
    ，期滿未經撤銷停止戒治，於92年2月7日執行完畢，並經本
    署檢察官以92年度戒毒偵字第8號為不起訴處分確定。復於
    強制戒治執行完畢釋放後5年內，因施用第一級毒品案件，
    經臺灣基隆地方法院以95年度訴字第268號判決判處有期徒
    刑9月確定；又因施用第一級毒品案件，經臺灣宜蘭地方法
    院以96年度訴字第160號判決判處有期徒刑1年確定，上開2
    案，再經臺灣宜蘭地方法院以96年度聲減字第590號裁定減
    刑後應合併執行有期徒刑10月確定，於96年10月30日執行完
    畢。再因施用第一級毒品案件，經臺灣基隆地方法院以97年
    度訴字第1490號判決判處有期徒刑4月、9月，應執行有期徒
    刑1年確定；又因施用毒品案件，經同法院以97年度訴字第
    1953號判決判處有期徒刑8月確定，上開2案，經裁定應執行
    刑有期徒刑1年7月確定；復因施用毒品案件，經同法院以98
    年度訴字第140號判決判處有期徒刑7月確定，並與上開案件
    接續執行，於99年10月1日假釋出監，並於100年1月15日保
    護管束期滿，未經撤銷假釋，其未執行之刑以已執行論而執
    行完畢。
二、詎其猶不知悔改，基於施用第一級毒品海洛因之犯意，於
    100年3月8日下午4、5時許，在基隆市仁愛區仁愛市場之廁
    所內，以針筒注射之方式，施用海洛因1次。嗣因其係列管
    毒品人口，於100年3月8日下午6時50分許，在基隆市仁愛區
    ○○○路14巷口為警盤查，並經其同意採尿送驗，結果呈嗎
    啡陽性反應，始查悉上情。
三、案經基隆市警察局第一分局報告偵辦。
        證據並所犯法條
一、證據清單及待證事實
┌──┬───────────┬───────────┐
│編號│證    據    名    稱  │  待  證   事   實    │
├──┼───────────┼───────────┤
│ 一 │被告蘇金豐於偵查中之自│坦承上揭施用海洛因之事│
│    │白                    │實。                  │
├──┼───────────┼───────────┤
│ 二 │1.臺灣檢驗科技股份有限│被告於100年3月8日下午 │
│    │  公司100年4月13日濫用│7時20分為警採尿送驗， │
│    │  藥物檢驗報告1份。   │結果呈嗎啡陽性反應，證│
│    │2.基隆市警察局第二分局│明被告確有施用海洛因之│
│    │  列管毒品人口尿液檢體│事實。                │
│    │  採集送驗紀錄表1紙。 │                      │
├──┼───────────┼───────────┤
│ 三 │1.刑案資料查註紀錄表1 │被告於92年2月7日強制戒│
│    │  份。                │治執行完畢釋放後5年內 │
│    │2.全國施用毒品案件紀錄│，多次再犯施用毒品案件│
│    │  表1份。             │，並經法院判決有罪確定│
│    │3.法務部全國檢察官線上│，證明被告再犯施用毒品│
│    │  查詢刑案人犯在監所最│案件之事實。          │
│    │  新資料報表1份。     │                      │
└──┴───────────┴───────────┘
二、核被告所為，係違反毒品危害防制條例第10條第1項之施用
    第一級毒品罪嫌。又被告曾受如犯罪事實欄所載之科刑紀錄
    ，有刑案資料查註紀錄表在卷可參，其於有期徒刑之執行完
    畢後，5年以內故意再犯本件有期徒刑以上之罪，為累犯，
    請依刑法第47條第1項之規定加重其刑。
三、依毒品危害防制條例第23條第2項、刑事訴訟法第251條第1
    項提起公訴。
    此  致
臺灣基隆地方法院
中    華    民    國   100    年    5     月    30    日
                              檢察官  李 元 銘
本件正本證明與原本無異
中    華    民    國   100    年    5     月    31    日
                              書記官  沈 景 禎
附錄所犯法條：
毒品危害防制條例第10條
施用第一級毒品者，處 6 月以上 5 年以下有期徒刑。
施用第二級毒品者，處 3 年以下有期徒刑。